【裁判字號】    98,交易,315
【裁判日期】    990126
【裁判案由】    公共危險等
【裁判全文】
臺灣臺南地方法院刑事判決             98年度交易字第315號
公  訴  人  臺灣臺南地方法院檢察署檢察官
被      告  丙○○
上列被告因公共危險案件，經檢察官提起公訴（98年度偵字第93
49號），被告就犯罪事實為有罪之陳述，經本院裁定進行簡式審
判程序後，判決如下：
    主  文
丙○○服用酒類，不能安全駕駛動力交通工具而駕駛，處有期徒
刑參月；又因過失傷害人致重傷，處有期徒刑柒月。應執行有期
徒刑玖月。
    事  實
一、丙○○與乙○○為男女朋友，丙○○於民國98年2月7日下午
    3 時至5時許，在臺南縣安定交流道下某檳榔攤與友人飲酒
    ，已達不能安全駕駛動力交通工具之程度，仍騎乘車牌號碼
    N7Z-72 1號重型機車搭載乙○○，欲返回臺南縣新市鄉大營
    村169之1號住處。於同日下午6時50分許，行經臺南縣新市
    鄉大營村331 之2號前時，本應注意車前狀況，隨時採取必
    要之安全措施，而依當時情形，天候晴，光線為夜間有照明
    ，路面為乾燥、無缺陷或障礙物之柏油路面，視距良好，並
    無不能注意之情事，詎疏未注意，因受酒精影響，且未注意
    車前狀況，致向右偏駛出路外，擦撞路旁之電線桿而人車倒
    地，丙○○受有右鎖骨骨折、右側第一肋骨骨折、顏面骨骨
    折、肺部鈍傷、右臂神經叢受損及肝臟撕裂傷等傷害，乙○
    ○亦受有頭部外傷併顱骨骨折、顱內出血、右側硬腦膜下腔
    出血、右顱骨缺損、水腦症，且因腦部受傷，致表達能力受
    損，中樞神經系統機能極度障礙，而有難以手術或器具治療
    或矯正之重大難治之重傷害。嗣警方據報趕到現場處理，經
    抽血檢測，測得丙○○血液中酒精濃度為174MG/DL（換算呼
    氣酒精濃度為0.87MG/L）。
二、案經乙○○委由告訴代理人甲○○訴由臺南縣警察局善化分
    局（下稱善化分局）報請臺灣臺南地方法院檢察署檢察官偵
    查起訴。
  理  由
一、本件被告所犯為死刑、無期徒刑、最輕本刑為三年以上有期
    徒刑以外之罪，亦非屬高等法院管轄之第一審案件，其於準
    備程序進行中，先就被訴事實為有罪之陳述，經法官告知簡
    式審判程序之旨，並聽取公訴檢察官之意見後，依刑事訴訟
    法第273 條之1第1項、第273條之2等規定，裁定進行簡式審
    判程序，且不受同法第159條第1項、第161條之2、第161條
    之3、第163條之1及第164條至第170條所規定證據能力認定
    及調查方式之限制，合先敘明。
二、訊據被告丙○○對於前揭犯罪事實均坦承不諱，復有臺南縣
    警察局善化分局道路交通事故當事人酒精測定記錄表、刑法
    第18 5條之3案件測試觀察紀錄表、道路交通事故現場圖、
    調查報告表、現場照片14幀、財團法人奇美醫院乙○○診斷
    證明書、病情摘要、病歷影本及中華民國身心障礙手冊等件
    附卷可稽（詳善化分局刑案偵查卷宗第11頁、第12頁、第27
    頁、第28頁、29 頁、第20-26頁、第14頁、偵查卷第25-74
    頁、第82頁），綜此，本件被告服用酒類，不能安全駕駛動
    力交通工具而駕駛，及因過失致人受重傷之犯行，事證明確
    ，均應依法論科。
三、核被告所為，係犯刑法第185條之3服用酒類，不能安全駕駛
    動力交通工具而駕駛罪，及同法第284條第1項之過失致重傷
    罪。被告所犯上開二罪間，犯意各別，行為互殊，罪名不同
    ，應分論併罰。又被告為汽車駕駛人，其酒醉駕車因而致人
    受重傷，依法應負刑事責任，應依道路交通管理處罰條例第
    86條第1項規定，就其所犯過失致重傷罪部分加重其刑。爰
    審酌被告於酒後已不能安全駕駛動力交通工具，仍駕駛上開
    機車上路，嚴重危及行車及其他用路人之安全，並因此肇事
    致搭載之被害人乙○○受有前揭重傷害，且被告迄今尚未與
    被害人達成和解，惟念其同亦受有前揭傷害，此有國立成功
    大學醫學院附設醫院診斷證明書1份在卷可佐（善化分局刑
    案偵查卷宗第15頁），並審酌其生活狀況、與被害人之關係
    、國中畢業之智識程度，及被告犯後坦承犯行之態度等一切
    情狀，分別量處如主文所示之刑，並定應執行之刑，以資懲
    儆。
據上論斷，應依刑事訴訟法第299條第1項前段、第273條之1第1
項，刑法第185條之3、第284條第1項、第51條第5款，道路交通
管理處罰條例第86條第1項，判決如主文。
本案經檢察官李白松檢察官到庭執行職務。
中    華    民    國    99    年    1     月    26    日
                       交通法庭  法  官  廖建彥
以上正本證明與原本無異。
如不服本判決應於收受本判決後10日內向本院提出上訴書狀，並
應敘述具體理由。其未敘述上訴理由者，應於上訴期間屆滿後20
日內向本院補提理由書狀（均須按他造當事人之人數附繕本）「
切勿逕送上級法院」。
                                    書記官  吳揆滿
中    華    民    國    99    年    1     月    26    日
附錄論罪科刑法條：
中華民國刑法第185條之3
服用毒品、麻醉藥品、酒類或其他相類之物，不能安全駕駛動力
交通工具而駕駛者，處一年以下有期徒刑、拘役或科或併科十五
萬元以下罰金。
中華民國刑法第284條
（過失傷害罪）
因過失傷害人者，處 6 月以下有期徒刑、拘役或 5 百元以下罰
金，致重傷者，處 1 年以下有期徒刑、拘役或 5 百元以下罰金
。
從事業務之人，因業務上之過失傷害人者，處 1 年以下有期徒
刑、拘役或 1 千元以下罰金，致重傷者，處 3 年以下有期徒刑
、拘役或 2 千元以下罰金。


司法院資訊處製作；財團法人民間司法改革基金會備份。
